【裁判字號】    97,訴,1620
【裁判日期】    971015
【裁判案由】    毒品危害防制條例
【裁判全文】
臺灣臺北地方法院刑事判決              97年度訴字第1620號
公  訴  人  臺灣臺北地方法院檢察署檢察官
被      告  甲○○
                    （現另案於臺灣臺北看守所羈押中）
上列被告因違反毒品危害防制條例案件，經檢察官提起公訴（97
年度毒偵字第2498號），因被告於準備程序中就被訴事實為有罪
之陳述，經本院合議庭裁定改行簡式審判程序審理，茲判決如下
：
    主  文
甲○○施用第一級毒品，累犯，處有期徒刑柒月，扣案海洛因壹
包（驗餘淨重零點捌陸玖公克）沒收銷燬，空包裝壹個（重零點
參捌公克）沒收。又施用第二毒品，累犯，處有期徒刑肆月，扣
案甲基安非他命壹包（驗餘淨重零點肆參陸捌公克）沒收銷燬，
空包裝壹個（重零點貳公克）沒收。應執行有期徒刑拾月，扣案
海洛因壹包（驗餘淨重零點捌陸玖公克）、甲基安非他命壹包（
驗餘淨重零點肆參陸捌公克）均沒收銷燬，海洛因之空包裝壹個
（重零點參捌公克）、甲基安非他命之空包裝壹個（重零點貳公
克）均沒收。
    事  實
一甲○○前於民國88年間因施用毒品案件，經臺灣士林地方法院
  以88年度毒聲字第1058號裁定送觀察、勒戒後，認無繼續施用
  毒品之傾向，由臺灣士林地方法院檢察署檢察官以88年度偵字
  5877號為不起訴處分，又因施用第二級毒品案件，經臺灣花蓮
  地方法院以89年度毒聲字第1299號裁定送觀察、勒戒後，認有
  繼續施用毒品之傾向，再以90年度毒聲字第38號裁定送強制戒
  治，並以90年度毒聲字第659 號裁定停止戒治處分之執行，90
  年8 月7 日停止處分出監，所餘戒治期間交付保護管束，91年
  1 月17日保護管束期滿強制戒治視為執行完畢。另因竊盜案件
  ，經臺灣板橋地方法院93年度易字第624 號判決判處有期徒刑
  1 年2 月，因施用毒品案件，經同法院以94年度簡字弟1533號
  判決判處有期徒刑6 月，再經同法院以96年度聲字第1885號裁
  定定應執行刑為有期徒刑1 年7 月，96年6 月23日縮短刑期假
  釋出監，假釋期間交付保護管束，96年7 月14日保護管束期滿
  假釋未經撤銷而視為執行完畢。竟又於97年7月16日下午8點在
  臺北縣板橋市○○街235 巷1 號4 樓住處，以將海洛因滲入煙
  捲內點火施用第一級毒品海洛因，及將安非他命粉末置入吸食
  器內，自底部加熱燒烤後吸入所生氣體之方式施用第二級毒品
  安非他命。嗣於97年7 月17日上午2 點左右在臺北市○○路與
  廣州街口為警查獲，當場扣得甲○○所有之海洛因1 包（淨重
  0.8710 公 克，驗餘淨重0.8690公克，空包裝重0.38公克），
  及甲基安非他命1 包（淨重0.4370公克，驗餘淨重0.4368公克
  ，空包裝重0.2 公克）等物。
二案經臺北縣政府警察局萬華分局報請臺灣臺北地方法院檢察署
  檢察官偵查起訴。
    理  由
一認定犯罪事實所憑之證據及理由
(一)被告甲○○於本院審理時之自白。
(二)警員於97年7 月17日採集被告尿液送臺灣尖端先進生技醫藥股
  份有限公司檢驗結果，嗎啡及可待因、安非他命及甲基安非他
  命分析均呈陽性反應，有該公司97年8 月1 日出具之濫用藥物
  檢驗報告1份可參。
(三)扣案米黃色粉末1 包（淨重0.8710公克，驗餘淨重0.8690公克
  ，空包裝重0.38公克），及白色透明晶體1 包（淨重0.4370公
  克，驗餘淨重0.4368公克，空包裝重0.2 公克）經交通部民用
  航空局航空醫務中心鑑定結果，分別含有海洛因及甲基安非他
  命成分，分屬毒品危害防制條例第二條第二項第一款第一級毒
  品及第二條第二項第二款第二級毒品，有該局97年7 月30日航
  藥鑑字第0973807號鑑定書及97年7 月30日航藥鑑字第0973810
  號鑑定書各1份附卷可證。
(四)綜合以上說明，足證被告有施用第一級毒品海洛因及第二級毒
  品安非他命之行為，足以擔保被告自白之真實性。本件證據明
  確，已可認定被告有事實欄所載之犯行，應依法論科。
三論罪科刑之依據：核被告所為，係犯毒品危害防制條例第10條
  第1 項施用第一級毒品罪及第2 項施用第二級毒品罪，其持有
  第一級、第二級毒品之低度行為，分別為施用之高度行為所吸
  收，均不另論罪。前述二罪犯意各別，罪名不同，行為有異，
  應分論併罰之。又被告曾有如事實欄所述之犯罪科刑執行完畢
  情形，有臺灣高等法院被告前案紀錄表1 份可參，其受有期徒
  刑執行完畢後，於5 年內因故意再犯本件有期徒刑以上之罪，
  為累犯，依法加重其刑。本院審酌被告施用海洛因及安非他命
  之行為，對個人身心戕害甚鉅，但念其犯後態度良好，坦承犯
  行，且所犯屬自戕行為等一切情狀，分別量處如主文所示之刑
  ，並定其應執行之刑。扣案海洛因1 包（驗餘淨重0.8690公克
  ），及甲基安非他命1 包（驗餘淨重0.4368公克）分屬第一級
  毒品及第二級毒品，不問屬於犯人與否，應依毒品危害防制條
  例第18條第1 項前段規定諭知沒收銷燬之。海洛因之空包裝1
  個（重0.38公克）及甲基安非他命之空包裝1 個（重0.2 公克
  ）均有防止海洛因及甲基安非他命裸露、逸出及潮濕之功用，
  並便於攜帶，為供被告施用海洛因及安非他命所用之物，且均
  屬被告所有，已經其供承在卷，應均依刑法第38條第1 項第2
  款沒收之。
四本件被告所犯為死刑、無期徒刑、最輕本刑3 年以上有期徒刑
  以外之罪，亦非高等法院管轄第一審之案件，其於本院行準備
  程序時並就被訴事實為有罪之陳述，經聽取檢察官及被告林秉
  豐之意見後，依刑事訴訟法第273 條之1 第1 項之規定，由本
  院合議庭裁定本件改依簡式審判程序，並由受命法官獨任進行
  審理。
五適用之法條：刑事訴訟法第273 條之1 第1 項、第299 條第1
  項前段，毒品危害防制條例第10條第1 項、第2 項、第18條第
  1 項前段，刑法第11條前段、第51條第5 款、第47條第1 項、
  第38條第1項第2款。
本案經檢察官李建論到庭執行職務
中    華    民    國    97    年    10    月    15    日
                  刑事第十五庭  法  官    邱蓮華
上正本證明與原本無異。
如不服本判決，應於判決送達後10日內向本院提出上訴狀 (應抄
附繕本)。
                                書記官    葉宜玲
中    華    民    國    97    年    10    月    15    日
附錄論罪科刑法條
毒品危害防制條例第10條第1項、第2項
施用第一級毒品者，處6月以上，5年以下有期徒刑。
施用第二級毒品者，處3年以下有期徒刑。


司法院資訊處製作；財團法人民間司法改革基金會備份。
